【裁判字號】    97,易緝,23
【裁判日期】    971124
【裁判案由】    竊盜
【裁判全文】
臺灣嘉義地方法院刑事判決              97年度易緝字第23號
公  訴  人  臺灣嘉義地方法院檢察署檢察官
被      告  丙○○
                    3樓3
                    (現於臺灣嘉義監獄鹿草分監另案執行中)
上列被告因竊盜案件，經檢察官提起公訴（97年度偵字第540 號
），被告於準備程序中就被訴事實為有罪之陳述，經本院裁定改
依簡式審判程序審理，判決如下：
    主  文
丙○○共同犯攜帶兇器踰越牆垣竊盜罪，處有期徒刑玖月。
    犯罪事實及理由
一、本件犯罪事實：
(一)丙○○與綽號「黑點」之鄭明輝（由警方另行追查中）共同
    基於意圖為自己不法所有之竊盜犯意聯絡，於民國97年1 月
    8 日12時許，持如附表一所示之破壞剪、線剪、活動扳手等
    客觀上具有殺傷力足供為兇器使用之工具，至嘉義縣太保市
    嘉太工業區○○路34號乙○○及甲○○所管理之三元化工二
    廠，翻越圍牆進入上揭工廠內，以附表一所示之工具拆卸截
    斷如附表二所示由乙○○及甲○○所管理之物，將之移置於
    實力支配之下而竊取得手。嗣於未及將附表二所示之物運離
    現場之際，適有蔡瑞賜在上揭工廠之相鄰廠房工作，見其所
    飼養之犬隻異常狂吠，經查看後得知丙○○、鄭明輝在三元
    化工二廠內行竊，旋即聯繫乙○○報警，而當場查獲周峰旭
    ，並扣得附表一、附表二所示之物（附表二之物品已發還乙○○），鄭明輝則乘隙逃逸。
(二)案經甲○○訴由嘉義縣警察局水上分局報請臺灣嘉義地方法
    院檢察署檢察官偵查起訴。
二、本件被告丙○○所涉犯者為刑法第321 條第1 項第2 款、第
    3 款，非死刑、無期徒刑、最輕本刑為3 年以上有期徒刑之
    罪或高等法院管轄第一審案件。本院行準備程序時，被告就
    被訴事實為有罪之陳述，經告知簡式審判程序之旨，並聽取
    檢察官及被告之意見後，本院爰依刑事訴訟法第273 條之1
    第1 項裁定行簡式審判程序。故本件簡式審判程序之證據調
    查，依刑事訴訟法第273 條之2 規定，不受同法第159 條第
    1 項、第161 條之2 、第161 條之3 、第163 條之1 以及第
    164 條至第170 條規定之限制，合先敘明。
三、認定犯罪事實所憑證據：
(一)被告丙○○於警詢、偵查及本院審理中之自白。
(二)告訴人甲○○、被害人乙○○及證人蔡瑞賜於警詢中之證述
    。
(三)扣押物品目錄表、贓物認領保管單、指認犯罪嫌疑人紀錄表
    各1 紙，以及查獲現場與扣案物照片12張。
(四)扣案如附表一所示之作案工具。
四、論罪科刑：
(一)按刑法第321 條第1 項第3 款所定之兇器，其種類並無限制
    ，凡客觀上足對人之生命、身體、安全構成威脅，具有危險
    性之兇器均屬之，且祇須行竊時攜帶此種具有危險性之兇器
    為已足，並不以攜帶之初有行兇之意圖為必要（最高法院79
    年臺上字第5253號判例參照）。本件被告丙○○及共犯鄭明
    輝持以行竊如附表一所示之破壞剪、線剪、活動扳手等，均
    為金屬材質、質地堅硬，客觀上足以對人之生命、身體構成
    威脅，具有危險性，自屬兇器無疑；且被告係翻越上開工廠
    之水泥圍牆入內行竊，核其所為，係犯刑法第321 條第1 項
    第2 款、第3 款之攜帶兇器踰越牆垣竊盜罪。其與鄭明輝有
    犯意聯絡及行為分擔，均為共同正犯。
(二)爰依被告之供述（見本院易緝字卷第53頁）及其前案紀錄表
    等件，審酌：被告為高職畢業之智識程度，入監前係從事汽
    車修理工作，與父母共同生活，有毒品等前案紀錄，正值青
    壯，不思勞動賺取金錢，曾於96年9 月間涉犯竊盜案，經臺
    灣臺南地方法院檢察署檢察官以96年度偵字第14687 號依職
    權為不起訴處分確定，竟不思悔改，再為本件犯行，及其與
    共犯鄭明輝之分工程度、犯罪動機、目的、手段、所生危害
    ，犯後雖坦承犯行，惟係經本院通緝始到案等一切情狀，認
    公訴人求處被告有期徒刑11月，稍有過重，應量處如主文所
    示之刑，以示懲儆。扣案如附表一所示之物，係共犯鄭明輝
    所有且供本件犯罪所用之物，業據被告丙○○供承在卷（見
    本院易緝字卷第52頁），爰依刑法第38條第1 項第2 款，併
    予宣告沒收。
五、依刑事訴訟法第273 條之1 第1 項、第299 條第1 項前段、
    第310 條之2 、第454 條第1 項，刑法第28條、第321 條第
    1項第2款、第3款、第38條第1項第2款，判決如主文。
六、如不服本判決，應於收受送達後10日內向本院提出上訴書狀
    ，並應敘述具體理由；其未敘述上訴理由者，應於上訴期間
    屆滿後20日內向本院補提理由書（均應按他造當事人之人數
    附繕本），切勿逕送上級法院。告訴人或被害人如對於本判
    決不服者，應具備理由請求檢察官上訴，其上訴期間之計算
    係以檢察官收受判決正本之日期為準。
本案經檢察官楊騏嘉到庭執行職務。
中    華    民    國    97    年    11    月    24    日
                  刑事第三庭  法  官  陳 蒨 儀
上列正本證明與原本無異。
中    華    民    國    97    年    11    月    25    日
                              書記官  楊 國 色
附錄本判決論罪法條：
刑法第321 條第1項第3 款
犯竊盜罪而有左列情形之一者，處6 月以上、5 年以下有犯竊盜
罪而有左列情形之一者，處6 月以上、5 年以下有期徒刑：
二、毀越門扇、牆垣或其他安全設備而犯之者。
三、攜帶兇器而犯之者。
附表一：
 ┌──┬──────┬─────────┐
 │編號│名稱        │數量              │
 ├──┼──────┼─────────┤
 │ 1  │破壞剪      │1支               │
 ├──┼──────┼─────────┤
 │ 2  │線剪        │1支               │
 ├──┼──────┼─────────┤
 │ 3  │活動扳手    │1支               │
 ├──┼──────┼─────────┤
 │ 4  │固定扳手    │1支               │
 ├──┼──────┼─────────┤
 │ 5  │鯉魚剪      │1支               │
 ├──┼──────┼─────────┤
 │ 6  │螺絲起子    │2支               │
 ├──┼──────┼─────────┤
 │ 7  │扳手        │4支               │
 ├──┼──────┼─────────┤
 │ 8  │快速扳手    │1支               │
 └──┴──────┴─────────┘
 附表二：（價值共約新臺幣25,000元）
 ┌──┬──────────┬─────┐
 │編號│名稱                │數量      │
 ├──┼──────────┼─────┤
 │ 1  │馬桶沖水開關        │3個       │
 ├──┼──────────┼─────┤
 │ 2  │水龍頭              │12個      │
 ├──┼──────────┼─────┤
 │ 3  │不鏽鋼螺絲          │25支      │
 ├──┼──────────┼─────┤
 │ 4  │熱交換器不鏽鋼端板  │1組       │
 ├──┼──────────┼─────┤
 │ 5  │電線                │5公斤     │
 └──┴──────────┴─────┘


司法院資訊處製作；財團法人民間司法改革基金會備份。
